# 特殊交易收入确认

提问人：dumingrain 时间：2018-02-23 19:54:01
你好！是这样，本公司将产品卖给客户同时约定回收废料，出发点是为了更方便的获取贵金属原料，但是在销售里时同时已经明确好回收此废料的价格，最终账上应收与应付对冲，现金只是结算差额部分，我的理解这实质应应该是加工费收入。因为此行业还有一种特殊交易，是将产品卖给客户的时候，在合同里约定贵金属是借给客户的，为垫料销售，客户将产品使用完以后，将废料还给公司，最终开票只是加工费和外加损耗的收入，实际我觉得这两种交易的实质是一样的，只是合同签的不同，所以我认为净额确认收入更合适

回答人：chenyiwei
卖出催化剂产品时签订的贵金属收购协议，是否对双方均有足够约束力？是否均不可撤销？